【裁判字號】    89,易,217
【裁判日期】    890623
【裁判案由】    傷害
【裁判全文】
臺灣雲林地方法院刑事判決                          八十九年度易字第二一七號
    公  訴  人  臺灣雲林地方法院檢察署檢察官
    被      告  丁○○
右列被告因傷害案件，經檢察官提起公訴（八十八年度偵字第四五一七號），本院判
決如左︰
    主  文
丁○○傷害人之身體，處有期徒刑陸月，如易科罰金，以參佰元折算壹日。
    事  實
一、丁○○於民國八十八年六月八日晚上七時許，赴雲林縣水林鄉山腳村十一鄰十七
    號其連襟戊○○住處參加宴席，席間飲酒至同日晚上十一時許，因細故與丙○○
    發生口角，進而互相拉扯，丁○○遂順手拾起屋旁之刷子，毆打丙○○後逃跑，
    丙○○亦持木材從後追打，追至約一百公尺處，即水林鄉山腳村文正國小旁之稻
    田，因路邊施工，丙○○在丁○○身後追跳水溝時，不慎跌倒，丁○○乃又拾起
    路旁施作水溝用之板模圓木棒，毆打丙○○背部及身體多處，致丙○○受有頭部
    外傷、雙眼瘀青、前額撕裂傷、下頷挫傷、雙側背部、多處挫傷、左肩瘀青、左
    膝瘀青等傷害。嗣經乙○○、己○○、甲○○（另由檢察官不起訴處分）趕到，
    才夥同過路之人將二人勸開。
二、案經丙○○訴由雲林縣警察局北港分局報請臺灣雲林地方法院檢察署檢察官偵查
    起訴。
    理  由
一、訊據被告丁○○對於右揭時地與告訴人丙○○發生口角、拉扯，進而互相追打，
    致告訴人受有上開傷害等情坦承不諱，核與告訴人所指訴為被告毆打一情及證人
    戊○○、己○○、乙○○及甲○○等人證述之情節大致相符，足認被告自白與事
    實相符，堪予採信。至告訴人另指述略以：被告與乙○○、己○○、甲○○等人
    將伊強押上車並予以毆打，對伊有共同妨害自由及傷害之行為云云。查被告始終
    堅稱僅有伊一人毆打告訴人而已，核與證人乙○○、己○○、甲○○自警訊至偵
    審中均證稱：渠等僅係前往勸架等情相符。次查告訴人最後被毆打受傷之地點，
    係在文正國小旁之稻田，距離證人戊○○住處僅約一百公尺，有證人戊○○之證
    詞可參，是被告與乙○○、己○○、甲○○等人若確有將告訴人強押上車，並予
    以共同毆打之行為，衡情應將告訴人載至遠離證人戊○○之住處，方不易為人發
    現，較合常理。且若告訴人確係被被告及乙○○、己○○、甲○○等人在證人戊○○住處強押上車，以當日參加宴會之人眾多，亦應有旁人見到，然告訴人卻始
    終無法提出相關人證供本院審酌，其此部分之指述已令人質疑。況復查無其他積
    極之事證，足認被告與乙○○、己○○、甲○○等人對告訴人有共同傷害及妨害
    自由之行為，是以告訴人此部分指述，並無證據，且與常情有違，尚難予採信。
    此外，本件告訴人為被告毆打後，身體受有傷害，復有診斷證明書一紙在卷可稽
    。本件事證明確，被告犯行洵堪認定。
二、核被告所為，係犯刑法第二百七十七條第一項之普通傷害罪。其持續追躡毆打告
    訴人，係基於同一普通傷害犯意下之接續行為，為接續犯。爰審酌被告至他人家
    中作客，僅因與他人發生細故、爭執，即出手毆打他人，危害社會治安，及其犯
    罪之動機、犯罪時所受之刺激、使用刷子及木棒等物傷害告訴人之犯罪手段，及
    其與告訴人並不熟識，竟與告訴人互相追打約十餘分鐘，時間非短，及被害人所
    受之傷害程度不輕、迄今尚未與告訴人達成和解，暨其犯罪後坦承犯行，態度良
    好等一切情狀，量處如主文所示之刑，並諭知易科罰金之折算標準，以資懲儆。
    至被告用供毆打告訴人之刷子及圓木棒各一支，既未扣案，亦不能證明係被告所
    有，乃不為沒收之諭知。
據上論斷，應依刑事訴訟法第二百九十九條第一項前段，刑法第二百七十七條第一項
、第四十一條，罰金罰鍰提高標準條例第一條前段、第二條之規定，判決如主文。
本案經檢察官林伯宇到庭執行職務。
中      華      民      國      八十九      年      六    月    廿三    日
                                         臺灣雲林地方法院刑事第一庭
                                             審判長法官  唐  光  義
                                                   法官  林  秋  火
                                                   法官  廖  國  勝
右正本證明與原本無異。
如不服本判決，應於判決送達後十日內向本院提出上訴狀( 應附繕本 )。
                                                 書記官  康  正  傳
中      華      民      國      八十九      年      六    月    廿三    日
附錄法條：
刑法第二百七十七條第一項：
傷害人之身體或健康者，處三年以下有期徒刑、拘役或一千元以下罰金。


司法院資訊處製作；財團法人民間司法改革基金會備份。
